【裁判字號】    97,審訴,2885
【裁判日期】    970819
【裁判案由】    毒品危害防制條例
【裁判全文】
臺灣高雄地方法院刑事判決            97年度審訴字第2885號
公  訴  人  臺灣高雄地方法院檢察署檢察官
被      告  乙○○
                    另案羈押在臺灣高雄看守所
指定辯護人  本院公設辯護人黃文德
上列被告因毒品危害防制條例案件，經檢察官提起公訴（97年度
毒偵字第4361號），本院合議庭裁定由受命法官獨任依協商程序
審理，判決如下：
    主  文
乙○○施用第一級毒品，累犯，處有期徒刑玖月；又施用第二級
毒品，累犯，處有期徒刑伍月。應執行有期徒刑壹年。
    事實及理由
一、本件犯罪事實及證據，除犯罪事實「復於95年間因施用毒品
    案件，經高雄地院判處有期徒刑10月，於96年9 月17日因徒
    刑執行完畢出監」更正為「嗣其於前開強制戒治執行完畢釋
    放後5 年內，再犯施用毒品案件，經本院以95年度訴字第38
    52號判決，判處有期徒刑10月確定，並經本院以96年度聲減
    字第2284號裁定予以減刑為有期徒刑5 月，於96年9 月16日
    執行完畢」；「在不詳地點」更正為「在其高雄市三民區○
    ○○路64號之居所」；證據部分補充「被告乙○○於本院審
    理中之自白」外，餘均引用檢察官起訴書之記載，如附件。
二、本件被告業已認罪，並經辯護人協助下與檢察官於審判外達
    成協商之合意，渠等合意內容為：被告願受科刑範圍如主文
    所載。經核被告所為，係犯毒品危害防制條例第10條第1 項
    之施用第一級毒品罪，及同條第2 項之施用第二級毒品罪，
    且上開協商合意內容，並無刑事訴訟法第455 條之4 第1 項
    所列不得認罪協商之情形，本件既經檢察官聲請改依協商程
    序而為判決，本院爰不經言詞辯論，於協商合意範圍內為協
    商判決。
三、應適用之法條：刑事訴訟法第455 條之4 第2 項、第455 條
    之8 、第454 條第2 項，毒品危害防制條例第10條第1 項、
    第2 項，刑法第11條前段、第47條第1 項、第51條第5 款。
四、本判決除有刑事訴訟法第455 條之4 第1 項第1 款、第2 款
    、第4 款、第6 款、第7 款所定情形之一，或違反同條第2
    項規定者外，不得上訴。
本案經檢察官李文和到庭執行職務。
中    華    民    國    97    年    8     月    19    日
                  刑事第七庭    法  官  陳君杰
以上正本證明與原本無異。
如不服本判決，應於判決送達後10日內，向本院提出上訴狀。
中    華    民    國    97    年    8     月    19    日
                                書記官  李承悌
附錄本判決論罪科刑法條全文：
毒品危害防制條例第10條
施用第一級毒品者，處6 月以上5 年以下有期徒刑。
施用第二級毒品者，處3年以下有期徒刑。
附件：
臺灣高雄地方法院檢察署檢察官起訴書
                                    97年度毒偵字第4361號
    被      告  乙○○  男  42歲（民國○○年○月○○日生）
                        籍設雲林縣林內鄉林中村2鄰榮興2之
                            2號
                        居高雄市三民區○○○路64號
                        現居高雄看守所
                        國民身分證統一編號：Ｚ000000000號
上列被告因毒品危害防制條例案件，已經偵查終結，認應該提起
公訴，茲將犯罪事實及證據並所犯法條分敘如下：
            犯罪事實
一、乙○○前因施用毒品案件，經台灣高雄地方法院（下稱：高
    雄地院）裁定命入戒治處所施以強制戒治，於民國91年10月
    4 日期滿。復於95年間因施用毒品案件，經高雄地院判處有
    期徒刑10月，於96年9 月17日因徒刑執行完畢出監。詎仍不
    知戒除毒癮，雖知海洛因為毒品危害防制條例第2條第2項第
    1 款明定之第一級毒品，不得施用或持有，仍基於施用第一
    級毒品海洛因之犯意，於97年3 月30日為警採尿回溯24小時
    之某時（不含警力拘束時間），在高雄市三民區○○○路64
    號居處，以針筒注射方式施用第一級毒品海洛因。復於97年
    3 月30日為警採尿回溯24小時之某時，在不詳地點，以不詳
    方式施用第二級毒品甲基安非他命。
二、案經高雄市政府警察局三民第二分局移送偵辦。
        證據並所犯法條
一、證據清單
  ┌──┬──────────┬────────────┐
  │編號│      證據清單      │      待證事實          │
  ├──┼──────────┼────────────┤
  │一  │被告警詢、偵訊時之自│1.被告乙○○於上開時地施│
  │    │白（被告施用第一級毒│  用第一級毒品海洛因之事│
  │    │品海洛因部分）      │  實。                  │
  │    │                    │2.送驗之尿液係被告親自排│
  │    │                    │  放封緘。              │
  ├──┼──────────┼────────────┤
  │二  │高雄市立凱旋醫院濫用│證明被告所採集之尿液經送│
  │    │藥物尿液檢驗報告、濫│驗結果呈嗎啡、可待因、甲│
  │    │用藥物尿液檢體監管紀│基安非他命陽性反應，足認│
  │    │錄表。              │被告確有施用第一級毒品海│
  │    │                    │洛因、第二級毒品甲基安非│
  │    │                    │他命之事實。            │
  ├──┼──────────┼────────────┤
  │三  │本署刑案資料查註紀錄│1.證明被告前因施用毒品案│
  │    │表、全國施用毒品案件│件，經裁定送強制戒治，執│
  │    │紀錄表、受觀察勒戒人│行完畢釋放後5 年內，仍犯│
  │    │毒品及前科紀錄簡列表│本件施用第一級毒品案件之│
  │    │                    │事實。                  │
  │    │                    │2.被告有事實欄之前案，而│
  │    │                    │構成累犯之事實。        │
  └──┴──────────┴────────────┘
二、核被告所為，係犯毒品危害防制條例第10條第1 項施用第一
    級毒品罪、同條例第10條第2 項施用第二級毒品罪嫌。又上
    開兩罪犯意各別，行為亦殊，請予分論併罰。又被告復於95
    年間因施用毒品案件，經高雄地院判處有期徒刑10月，於96
    年9 月17日因徒刑執行完畢出監等情，有本署刑案資料查註
    紀錄表附卷可佐，其於有期徒刑執行完畢5 年內，復犯本件
    有期徒刑以上之罪，為累犯，請依刑法第47條之規定加重其
    刑。
三、依毒品危害防制條例第23條第2項、刑事訴訟法第251條第1
    項提起公訴。
  此  致
臺灣高雄地方法院
中    華    民    國    97    年    6     月    21    日
                          檢  察  官   甲  ○  ○
上正本證明與原本無異
中    華    民    國    97    年    6     月    26    日
                          書  記  官   王  靖  翔
所犯法條：毒品危害防治條例第10條第1項
施用第一級毒品者，處六月以上五年以下有期徒刑。


司法院資訊處製作；財團法人民間司法改革基金會備份。
